【裁判字號】    95,聲再,259
【裁判日期】    950821
【裁判案由】    違反公司法等
【裁判全文】
臺灣高等法院刑事裁定                 95年度聲再字第259號
    再審聲請人
    即受判決人    甲○○原名鄭.
上列聲請人因違反公司法等案件，對於本院93年度上訴字第2166
號，中華民國93年10月29日第二審確定判決（第一審台灣桃園地
方法院91年度訴字第230 號，起訴案號：台灣桃園地方法院檢察
署89年度偵字第10268號），聲請再審，本院裁定如下：
    主  文
再審及停止執行之聲請，均駁回。
    理  由
壹、按刑事訴訟法第420條第1項第6款所謂發見確實之新證據，
    係指其就新證據之本身形式上觀察，毋須經調查程序顯然可
    認為足以動搖原確定之判決者而言。
貳、本件聲請意旨以：
一、緣聲請人甲○○以下簡稱（甲○○）早年旅居美國擁有美國
    永久居留証，歷經多年在美國潛心研究發明都市廢棄物（垃
    圾）處理機之先進科技並向美國印地安納州AMERICAN WASTE
    REOUCTION CORPORATION 以下簡稱（AWRC）公司取得熱裂解
    專利及HGHT WORK INC簡稱（LWI公司）垃圾破碎機並且於82
    年11月1 日由日本人仲由力雄甲○○經營之與兆興環保股份
    有限公司間訂立販業務代理同意書（證8 ），由日本公司
    將二種專種環保科技推廣到台灣，以及甲○○為欲將自己畢
    生之力，所研究發明出之最新潮之環科技發明之科技技術報
    效祖國，並造福全國同胞起見，才將美國奮鬥一生所儲蓄之
    存款及環保科技技術，毅然返國籌組並且早於82年6 月14日
    設立兆興環保股份有限公司以下稱（兆興公司），資本額在
    最初只登記為新台幣500萬元（證物5），並領有經濟部82年
    6月14日所核發之00000000號公司執照（證5），及又於82年
    7月30日取得桃園縣政府所發給之桃營登字第00056192 號營
    利事業登記證（證 6），並於領到上開兩家證明書後發現了
    桃園縣新屋鄉狀勵民間投資興建經營焚化廠申請須知（證7
    ），便根據此須知之條款來辦理在桃園縣內建焚化爐工廠事
    宜，繼而於83年11月1 日自費向美國進口第一套機器，價值
    美金418,440元 (證11)，以及又於84年7月1日，再自費向美
    國採購進口第二套設備價值美金417.257元（證12 ），因機
    種不同，處理垃圾之數量亦有異，使得兆興公司準備在桃園
    縣內設廠之初，對於最初所設立之廠準備為示範廠，以供國
    內各縣市環保同業參觀觀摩之用，藉此推廣全省各鄉鎮公所
    處理垃圾業務之用，斯時桃園縣新屋鄉獎勵民間興建經營焚
    化廠之條件並規定要求興建之廠商資本額需達到新台幣伍仟
    萬元使具有申請資格（證物7 ），因此甲○○所經營之兆興
    公司由美國購買進口上開第一套機器所耗去之金額為美金四
    十一萬八千四百四十七元（證物11）第二套則為美金四十一
    萬七千二百五十七元（證物12），總價款為美金八十三萬五
    千六百九十七元（折算為新台幣為三千萬元），為欲達到上
    開所規定之資本總額為新台幣伍仟萬元之標準，甲○○便於
    86年4 月，將美國所有資產質押新台幣二千萬元匯回（證13
    、14）。復於86年7 月16日資本額登記為伍仟萬元，仍委請
    合法專業會計師陳洪傑向經濟部申辦公司執照，並取得經濟
    部核准發給之證件申請投資並更名為台灣麥高國際股份有限
    公司，全心盡力為配合政府獎勵民間投資興建經營焚化廠，
    斷無任何不法之意思彰顯甚明。今引起本件糾紛爭執之重點
    之法律關係，就是經濟部在核發麥高公司申請設立登記證書
    以前，須審核麥高公司之新台幣伍仟萬元之銀行，所出具之
    新台幣伍仟萬元之存款証明的問題，就是經濟部只審核麥高
    公司提出在86年7月2日這一天，在聯邦銀行內壢分行內有伍
    仟萬元之存款證明，就據此可以核發麥高公司之設立登記證
    書，至於此存款證明內之伍仟萬元是否只存了兩天，或存了
    九年，以及此筆5000萬元是否係由麥高公司投資之股東用現
    金分數批，匯入此聯邦銀行內壢分行內之臺灣麥高國際股份
    有限公司籌備處之00000000000 號帳戶內，經濟部在作業程
    序上根本不予追究及不予以追問，而甲○○聲請核發此伍仟
    萬存款之聲請經過情形，就是先付了新台幣拾萬元之手續規
    費交給陳洪傑會計師，在由此位會計師全權負責聲請處理，
    其係如何籌款請何人將數筆鉅款匯到銀行以及在兩天後究竟
    係如何由銀行將5000萬元現金分數批匯還原來之出資匯款人
    ，甲○○完全不知情及未曾參與，事後甲○○收到原確定之
    證2號桃園地院刑庭91年訴自230號判決之際，至此時才知悉
    原來係由陳洪傑會計師，會同銀行內部之職員於86年7月2日
    請其認識之吳餘順、生格企業有限公司籌備處、吳瑞香、千
    喜有限公司等人共同將伍仟萬元匯到泓揚環保科技股份有限
    公司籌備處之銀行戶頭內，然後再用此籌備處之名義匯款伍
    仟萬元至麥高公司之上開籌備處之帳戶內後然後再於兩天後
    ，由內壢分行職員將伍仟萬元存款證明款匯還給原來之出資
    匯款人，吳餘順、生格企業有限公司籌備處、吳瑞香、千喜
    有限公司等處此種全國向經濟部申請設立登記證書之公司，
    均係請登錄有案之會計師用上開有關聲請作成數仟萬元資本
    額之存款證明之方法，經領到存款證明之後，而能據此領到
    經濟部所核發之公司設立登記證書，此種事實為經濟部內部
    職員，及全國眾所週知之事實，目前此種正確請領存款證明
    之法律關係，正在由台北高等行政法院確認中，今確定之二
    、三審刑事判決之理由欄內竟以適用法規顯有錯誤，及違反
    經驗法則論理法則之自由心證法律見解違法認為上開製作存
    款證明之方法，有違反公司法及有股東沒有投資及股東投資
    不實之詐欺刑責。來據此對甲○○從重科刑二年六月個月確
    定，使得刑法上之法律關係陷於不正確及不明確之狀態，才
    使得甲○○向台北高等法院提起確認正確法律關係之確認之
    訴，並請求高院刑庭本件再審案，據此於裁定准許再審後，
    再准許裁定停止執行等到行政法院之確認之訴判決確定之後
    ，再將此件確定判決作為再審新證據審理本件再審案。
二、關於再審之新證據，即：聲請人甲○○於提出本件聲請再審
    狀95年8月8日之當天，又同時向台北高等行政法院依據刑政
    訴訟法第6條第1項之規定將高院刑庭、最高法院刑庭，經濟
    部聯邦商業銀行內壢分行桃園環保公司為1、2、3、4、5被
    告提起了一件確認公法上法律關係成立或不成立之行政訴訟
    ，此案訴之聲明共9 項之全文內容及全部之事實理由內容，
    與本審案內之再審事實理由完全相同，由於此件行政訴訟共
    9 項之確認公法上法律關係成立或不成立之聲明內容，也就
    是系爭二、三審確定判決之全文判決理由顯有錯誤之新證據
    ，因此請鈞院先行依刑事訴訟法第430 條之規定，以裁定停
    止執行，俾可使得聲請人甲○○能夠出庭應訊，經詳加調查
    證據之後，再撤銷原二、三審判決，改判聲請人甲○○無罪
    ，至於甲○○聲請停止執行之另一種患有法定傳染病肺結核
    病之新證據，就是甲○○從94年7月9日起至95年6 月26日，
    連續前往行政衛生署桃園醫院求診多重抗藥性肺結核糖
    尿病〈證70至89號〉咳血，並預定於95年7 月24日還要繼續
    求症治療中（詳証民國94年7月9日起至95年6 月26日之證物
    ）按此種嚴重之肺結核病，使得甲○○每天從鼻孔排出之廢
    氣中帶有肺結核之細菌，可以經空氣中傳染給在監獄中其餘
    服刑之受刑人，為欲避免監獄中眾中之受刑人傳染肺結核病
    ，因此目前唯有以裁定停止執行，靜待甲○○連續服藥治療
    肺結核病、糖尿病才最妥適。至於甲○○因有嚴重之肺病而
    有生命之危險必須由高院裁定停止執行之另一理由，就是此
    種多重抗藥性肺結核、糖尿病及咳血重症〈證70、79號〉，
    此兩次之診斷書均住院治療10天及16天、足以證明甲○○之
    病情，在目前業已發展到病情嚴重，務必要連續求診服藥才
    能控制病情，並服用由醫師所開之專門控制病情及治療性質
    之用藥，才能控制病情並能防止生命之危險，因此甲○○除
    了已於94年6月29日、94年7月13日、94年7月18日、94年7月
    25日、94年8月10日、94年8月22日、94年9月5日、94年9 月
    27日、94年10月11日、94年10月26日、94年10月31日、94年
    11月14日、94年12月12日、95年1月9日、95年2月6日、95年
    3月6日、95年4月3日、95年5月1日、95年5月29日、95年6月
    26日、〈證70、71、72、73、74、75、76、77、78、79、80
    、81、82、83、84、85、86、87、88、89〉，業已連續前往
    桃園醫院求診了二十次，未來還須要繼續求診治療及控制病
    情下去，否則就有生命之危險，因此請高院刑庭之再審案，
    准許以裁定停止執行。
三、請求依據以上新證據詳細調查，為以下事項之認定：
    請認定附呈之證17號證物87年6月3日甲○○與桃園環保公
      司間所訂立之「虎頭山示範焚化爐土木工程協議書及證物
      35號證物，該張世炎律師於89年1 月31日對桃園環保公司
      之催告函及證43證物之桃園縣環境保護局89年10月7 日桃
      環日字第八九０００五三八八五號，答覆法務部調查局桃
      園縣調查站之覆函足以證明設於桃園縣龜山鄉○○○○○
      路200 巷內之虎頭山示範焚化爐工廠，係依據麥高公司甲
      ○○與桃園環保工程公司間於87年4 月18日之合作協議書
      內容，係由桃園環保工程公司打算創新的焚化爐工廠出資
      總工程費壹仟貳佰伍拾萬元，並委任林志瑞建築師繪製工
      廠設計圖興建此廠房（證18）關於申請合法建物執照、使
      用執照及設置許可之公函也由桃園環保工程公司及其委任
      之林志瑞建築師負責申請，至於麥高公司僅職司垃圾焚化
      爐相關設施及垃圾處理之細節而已並且於87年10月15日此
      工廠完工之時（證20、21、21-1、22、23）甲○○將係於
      87年10月8日9日進口之完全由麥高公司用現金向美國購買
      價值新台幣1.520、1.2274億之創設焚化爐之機器搬進此
      廠房內（證24、25）復因未曾得到桃園縣政府之核准而未
      能開工，其後此工廠未能開工之原因，據桃園縣環保護局
      事後事隔兩年，遲至89年10月7日答覆給桃園縣調查站之
      覆函（證43）內容為另申請興建焚化爐其土地應先依：「
      非都市土地申請變更為公民營廢棄物清除處理機構，設施
      使用之興辦事業計劃審查作要點」變更地目（證43）而桃
      園環保工程公司及其委任建廠之林志瑞建築師又在有重大
      過失之情況下，始經未曾先向桃園縣政府聲請變更地目，
      才使得桃園縣政府才於88年1月7日以正式之公函答覆上開
      土地不得作為設置廢棄物處理廠之用，才因此而使得此新
      設立之焚化爐工廠，未取得設置許可之證明，全是桃園環
      保工程公司及林志瑞建築師有重大過失未出面聲請變更地
      目而構成違約所致，使得桃園環保工程公司投資了新台幣
      1250萬元工程費來建築此棟焚化爐又始終未能開工處理垃
      圾，而未賺到分文之利潤而已如果有任何民、刑事責任，
      依法應由桃園環保工程公司之負責人黃源三及林志瑞建築
      師負責之法律關係成立，可是對於合作人麥高公司甲○○
      而言，卻未曾受到投資出現金而未穫收益之損害，亦不負
      任何民、刑事責任之法律關係成立，因為此焚化爐工廠於
      門年87年10月15日完工之後，縱然無法每天開動機器八小
      時開工可是仍然可以利用此間未開始處理垃圾之焚化爐工
      廠內之設備及堆機器之空間，用來宣傳及推銷焚化爐之建
      廠可穫厚利之理論，及技術而賺到利潤，因為甲○○從87
      年10月15日此工廠完工之日起至張世炎律師於89年1月31
      日催告後（證35）滿三個月之90年4月30日止，之這一段
      推展麥高公司創立圾營運焚化爐業務之方法，就是將此間
      未取得設置許可證明之焚化爐工廠，作為示範廠及堆積進
      口焚化爐機器之工廠，關於此間示範廠之經營方式，就是
      發通知給國內、外之各大廠商前來示範廠參觀再出鄒宏柏
      先對各大廠商負責人或代理人發給一厚本之文宣宣傳資料
      後，最後出甲○○在現場詳加說明每一種機器之性能，如
      何安裝如何保養及如何開動及操縱機器，並當場開動機器
      數分鐘使得參觀之廠商負責人瞭解了每一種機器之性能，
      操縱的方法及營運之方法之後，決定投資與麥高公司負責
      人甲○○技術合作創立新的焚化爐工廠後，再與麥高公司
      甲○○之間簽立合作建廠契約書，一面聘請甲○○擔任合
      作建廠之技術指導之總經理、總工程師或技術指導顧問，
      並一面簽購買機器之訂單向麥高公司之負責人甲○○買機
      器設新的焚化爐工廠，麥高公司此種經營方式經營至民國
      88年年12月31日之際，麥高公司用現金購買之機器數量較
      多，而賣出去之機器較少，才使得最後存放在上開示範廠
      內之機器價值已高達新台幣二億九仟三佰三十九萬八仟一
      百二十元，比原來堆積存放之價值二億七仟四百七十七萬
      元之機器價值多出了新台幣一仟八佰六十二萬八仟一百二
      十元，此有麥高公司負責人甲○○於88年12月31日向稅捐
      機關所申報之財產目錄明細表（證26、27）及麥高公司資
      產總值表可證（證28）足證麥高公司仍然在繼續營業中，
      從事買進及賣出機器，以協助新廠商買焚化爐機器來處理
      新垃圾之業務，並且已賺到利潤因為庫存之機器數量較多
      ，在短期內可以直接出售機器，就已獲得利潤足以證明甲
      ○○不可能對於股東所投資之新台幣九仟萬元之股款有未
      曾收到之現象，加上又在正常之營業中，因此甲○○不構
      成公司法9條3項之罪及不構成刑法339條1項之詐欺之法律
      關係成立，詎料原確定之證3、4號二、三審判決漏未調查
      及此，違法憑空推定麥高公司未收到新台幣九仟萬元之投
      資股款，及麥高公司在此段時間內沒有營業，來據此對甲
      ○○及依公司法9條3項及刑法339條1項從重刑刑二年六月
      ，故其判決已違背法令及以無可維持之法律關係成立。
    請求  認定證58至58之13證物係證明麥高公司在92年5月
      24 日委任許寶蓮會計師所製作完成之麥高公司91 年度營
      利事業所得稅簽證申報查核報告書內列出90年12月31日起
      至91年12月31日止之資產負債表、比較損益表、營業成本
      明細表損益及所得額明細表、製造費明細表、91年度營利
      事業所得稅簽證申報查核說明書，向稅捐處詳加報告清楚
      ，及證59號證物證明麥高公司於92年6月2日已繳納91年之
      營業稅新台幣二仟一佰九十一萬八仟零四十七元，證60號
      證物91年12月31日之資產負債表，足以證明麥高公司在91
      年12月31日之資產機器總金額已達到新台幣一億伍仟三佰
      三十七萬七仟六佰三十二元整，及證63號證物經濟部於93
      年6月8日所核發給麥高公司之工廠登記證，足以證明麥高
      公司於93年6月7日，將原來所取得之伍仟萬、九仟萬之公
      司執照繳還給經濟部，同時向經濟部聲請發給麥高公司之
      工廠登記證，並蒙經濟部准許後而發給此份麥高公司之工
      廠登記證，足以充份證明原來向經濟部所聲請核發之伍仟
      萬及九仟萬之麥高公司之公司執照，均係根據經濟部當時
      所規定之法定之聲請手續，在麥高公司負責人甲○○可以
      請領到伍仟萬及九仟萬之公司增資之執照可是在事前已向
      投資及增資之股東收取伍仟萬及四仟萬元投資股款完全合
      法，因為麥高公司於領到此二份公司執照之後，事後又收
      到新股東及增資之股東新付之伍仟萬及四仟萬元股款後，
      連續經營麥高公司至93年6月8日而能夠欣欣向榮的擴大開
      工廠生產焚化爐機器，及擴大賣機器業務經營下去之法律
      關係成立，及甲○○在本案內之行為不構成觸犯公司法第
      9條3項之罪及不構成共同連續犯詐欺罪之法律關係成立無
      刑責可言，今原確定二審判決，漏未調查審酌採信甲○○
      此種請領九仟萬資本額之甲○○聲請公司執照之理由，竟
      違法憑空推定甲○○所經營之麥高公司在88年3月間經營
      不善及沒有營業，聲請此增資至九仟萬之公司執照就有共
      同連續詐欺之刑責，及未曾先行收足四仟萬元增資之股票
      ，然後才聲請出經濟部九仟萬之公司執照，就有違反公司
      法9條3項之刑責，來對甲○○判刑二年六月，故其判決所
      認定之事實及判決基礎之理由犯有嚴重之錯誤，業已無可
      維持之法律關係成立，根據甲○○所提出之上開新證據，
      及此批新證據，所能證明之有利於”甲○○”及應據此改
      判無罪之理由，足以證明證3之原確定之二審判決所認定
      之：「二、甲○○明知其於八十三年間即已經票據交換所
      宣告拒絕往來，資力不佳，仍借用不知情之鄭龍雄所負責
      之永淩工業有限公司（以下簡稱永淩公司）在台灣中小企
      業銀行南崁分行（下稱中小企銀南崁分行）之帳戶000
      0000000，做為麥高公司資金週轉之戶頭。甲○○
      嗣於八十七年四月間，與黃源三所負責之桃園環保工程事
      業股份有限公司（以下稱桃園環保公司）合作，由黃源三
      提供坐落桃園縣龜山鄉○○○○段一八五之五地號土地，
      甲○○負責在上面興建垃圾焚化爐。惟甲○○明知垃圾焚
      化爐須向主管機關取得建築執照始可興建，竟未經許可即
      動工興建，及至八十七年十月十五日因該焚化爐已興建完
      成，乃向桃園縣政府申請使用執照，至八十八年一月七日
      桃園縣政府函覆該地屬都市計劃保護區，不得設置垃圾焚
      化爐，而不予准許，甲○○明知此麥高公司無法在該處經
      營垃圾焚化爐之業務，及未有營業行為，竟意圖為自己不
      法之所有，並基於概括之犯意，隱瞞前揭情事，連續為下
      列行為：」上開證三之判決認定之事實犯有嚴重之錯誤，
      連帶使得原確定之二、三審判決將此認定錯誤之事實作為
      對甲○○判刑二年六月之判決基礎之理由，也跟著犯有嚴
      重之錯誤，業已違反刑事訴訟法379條1項10款之規定，業
      已無可維持應撤銷後改判甲○○無罪之法律關係成立。
    請  認定甲○○依據經濟部於86年7 月間所核發之資本額
      共計為伍仟萬元之麥高公司之公司執照用同樣之先聲請到
      四仟萬之存款證明，再繼續向經濟部聲請辦理增資四仟萬
      元請求發給新台幣九仟萬元之公司執照，之手續於領到九
      仟萬元之公司執照之後，再延至86年10月29日台北縣政府
      依據甲○○之聲請才發給之麥高公司之已增資至新台幣九
      仟萬元之營利事業登記證（證16）及再加上經濟部所核發
      之麥高公司之資本額已增資至九仟萬元之公司執照，因此
      甲○○根據此兩份政府機關所核發之證書，開始推展協助
      廠商開焚化爐公司之業務，利用自己及股東們確曾已投資
      出之新台幣九仟萬元之資本來購買焚化爐之建廠機器，並
      以較高之價格出賣給自動前來要求合作建廠之廠商，賺取
      到利潤後，再將利潤分紅給購買麥高公司股票之股東，迄
      至87年10月15日，本麥高公司將早於87年10月8、9日向美
      國所購買並且此進口完成之堆放桃園縣虎頭山樹人路200
      巷之新建之示範爐工廠內之等待較高價格出售之焚化爐，
      設廠用之機器價格已高達新台幣1.520、1.2274億元（証
      24、25）並於87年10月15日將此批機器搬入剛完工之焚化
      爐新工廠內，足證在此時所有購買麥高公司價值新台幣九
      仟萬元股票之投資之全部股東確實均以現金出資，且並未
      將投資之現金收回，如果要收回現金，則可以將其手中所
      執有之股票，以原價讓售給第三人對原投資買股票之股東
      毫無任何損害，加上麥高公司會計部所收之股東買股票所
      投資之新台幣九仟萬元款項，並未由甲○○私人獨吞，完
      全係用來購買焚化爐工廠機器上面，且所購買之全部機器
      之市價已高達新台幣二億七仟四佰七十四萬元，以便出售
      給簽約後打算合作設立焚化爐新工廠之合作新廠商穫利，
      由於買機器所開支出之款項比買股票九仟萬之股東所開支
      出之九仟萬，多了一億八仟四佰七十四萬元，足以充份證
      明甲○○之行為不構成違反公司法九條3項之罪，及刑法
      339條1項之詐欺條文之刑責之法律關係成立，復有後開新
      證據及此批新證據所能證明之有利於甲○○之事實可資佐
      證，計開：
    請求認定依據證15號證物麥高公司於86年7月2日向經濟部
      聲請發給增資伍仟萬公司執照時，所提出之麥高公司設立
      登記資本額查核報告書及附件證15-1、15-2、15-3、15-4
      、15-5號證物內容，及依據公司法第九條三項規定：「公
      司應收之股款，股東並未實際繳納而以申請文件表明收足
      ，或股東雖已繳納而於登記後將股款發還股東，或任由股
      東收回者公司負責人各處五年以下有期徒刑，拘役或科或
      併科六萬元以下罰金」，此條文中之公司應收之股款證
      15-1號內十位股東並未實際繳納之含義，並未明文指名十
      位股東應在此麥高公司向經濟部請核發伍仟萬元公司執照
      之際所附之證15-4、15-5號麥高公司之資產負債表及轉帳
      收入表內之新台幣伍仟萬元之資本額之存款證明上之存款
      日期，所存伍仟萬元之款，務必要用原登記有案之證15-1
      號股東表內之十位股東的名義所匯入聯邦銀行內壢分行戶
      頭內之款亦未明文規定銀行內之存款證明之伍仟萬元之款
      ，未用投資之十位股東本人之名義匯款入此聯邦商業銀行
      內之000000000000號戶頭內，就據此證明股
      東並未實際繳納伍仟萬之投資股款，連帶就使得陳洪傑會
      計師於籌措及製作此份伍仟萬元之存款證明之際，係與銀
      行行員共同籌劃，請數位第三人將伍仟萬元現金於86年7
      月2 日將伍仟萬元匯入聯邦商業銀行上開戶頭內取得存款
      證明之後，事後再將此伍仟萬元提領出來，匯還給來提供
      伍仟萬元現金之第三人，此種現象完全合法，完全合乎向
      經濟部聲請發給公司執照之著業程序，根本不發生甲○○
      將十位股東雖已繳納其出資之股款，而於登記後將股款伍
      仟萬股款發還給股東或由十位股東收回伍仟萬股款之違反
      公司法9條3項之問題，至於上開條文內：「而以申請文件
      表明收足」這句話，適用於本案麥高公司向經濟部申請發
      給伍仟萬元之公司執照之聲請卷內，並未明文規定務必要
      代理麥高公司之陳洪傑會計師寫一份86年7月2日麥高公司
      資產全額及轉帳收入金額，共新台幣伍仟萬元金額已從鄭
      慧秀、鄭志成、鄭茂宗、姚素貞、李吉星、華淑齡、卓聖
      維、林英和、林藝絮、游象評這十位股東手中收足額，甲
      ○○即鄭茂宗在86年7月2日製作五仟萬元之存款以前，早
      已單獨籌措到投資新台幣伍仟萬元以上之款此有所買之機
      器及麥高公司原有之工廠內部之設備早已超過了新台幣伍
      仟萬元以上可資證明，因此在法律上應視為鄭茂宗（即甲
      ○○）等這10位股東在86年7月2日製作存款證明這一天，
      其所共同投資之股款早已超過新台幣伍仟萬元以上，從而
      根本不發生甲○○在86年7月2日製作存款證明這一天沒有
      收到股東投資伍仟萬元股金之問題使得陳洪傑會計師在此
      聲請麥高公司伍仟萬元之公司執照申請卷內，未提出申請
      書表明收足十位股東所投資之伍仟萬元股款，”及資產及
      轉帳收入之伍仟萬元股票係向第三人籌措而來者”並據此
      領到麥高公司資本額為伍仟萬元之公司執照，”完全合法
      ”至於上開條文內之：「或股東雖已繳納，而於登記後將
      股款發還股東，或任由股東收回者」這句話之含意適用於
      本案之情形，則為穸高公司之會計管帳者係鄭龍雄，因此
      每當麥高公司須急週轉買機器之際，通常是由鄭龍雄短期
      支票向債權人調款買焚化爐機器以較高之價格出售給購貨
      廠商取得現金之價款之後，再將現金存入鄭龍雄所開支票
      之銀行戶頭內，讓債權人將其中之到期支票予以兌現領走
      ，由於此位兌現支票將票款領走之債權人，尚未正式參加
      麥高公司之股東，故其兌現支票取得票款之行為，使得甲
      ○○根本就不構成違反公司法9條3項規定內之股東雖已繳
      納，而於登記後將股款發還股東或由股東收回者之違法現
      象，不發生違反公司法9條3項之情形，至於當債權人於出
      借現金給麥高公司週轉買機器後債權人於事後於支票到期
      時不願意兌現支票取得還錢之現金，而要求用已到期之支
      票換取麥高公司等值之股票，以便每年都能分到鉅額之投
      資紅利，當此位債權人換取股票成功，而取得麥高公司投
      資之股東身份之際，此後此位股東如果急需用股票來換取
      取得現金之際，可以將其執有之股票讓與其給友人而從友
      人處取得股票面額，相當於市價之現金，此種現象由於讓
      與股票之股東，原來買股票所投資出之現金，仍然存留在
      麥高公司之會計鄭龍雄之銀行戶頭內，此種現象根本不構
      成甲○○反公司法9條3項內之股東雖己繳納，而於登記後
      將股款由股東收回者之違法情形，因此根本就不構成甲○
      ○詐欺及不構成違反公司法9條3項之問題，連帶就使得甲
      ○○用同樣方法，向經濟部聲請增資四仟萬，取得資本額
      玖仟萬元之麥高公司執照之際，同樣也不發生違反公司法
      9條3項之問題，因麥高公司在88年3月3日製作增資四仟萬
      之存款證明之前甲○○早於88年3月1日即已寫了一份88年
      3 月辦理增資之事情之備忘錄（證32、33），文內提到早
      已向投資股東收到新台幣四仟三佰萬元之經過情形，文內
      提到在87年11月，黃朝明入股二仟伍佰萬，並且早於87年
      11月間即已繳納給麥高公司入帳，至於增資股東黃清德所
      出資之八佰萬元股金，係早於88年3月1日繳清給穸高公司
      入帳，至於增資股東游惠雄投資之股款新台幣一仟伍佰之
      投資及付款之情形，就是游惠雄88年3月1日先向陳秀卿借
      到新台幣一仟伍佰萬元現金後，游惠雄再將此一仟伍佰萬
      元於88年3月1日交給麥高公司入帳，然後麥高公司才於88
      年3月3日製作存款證明之際，才將此1500萬連同向其他股
      東黃朝明之380萬元股款加起來共計為1880萬匯給聯邦銀
      行桃園分行開立之000000000000號之麥高公司存款帳戶內
      ，至於黃朝明部分係由黃朝明向其友人所開之阡順理貨公
      司急週轉借款二仟萬元，電匯到聯邦銀行桃園分行上開帳
      戶內，至於黃清德之一佰十二萬元之存款證明部份，也是
      由黃朝明向其友人金霖園營造公司急週轉借到一佰十二萬
      元電匯匯到聯邦銀行桃園分行之上開帳戶內，才因此而製
      作完成新台幣四仟萬元之存款證明成功，繼而黃朝明才因
      此而能於88年3 月14日用此四仟萬元之存款證明向經濟部
      聲請發給麥高公司增資到九仟萬元之公司執照，並領到此
      執照，在此種情況下，縱然作存款證明之四仟萬元已於88
      年3月5日由聯邦銀行桃園分行退還給原匯款人之共同代收
      人陳月雲之帳戶收受，然而對於穸高公司早於88年3月3日
      製作存款證明之前，早已收到投資股東所付之四仟三佰萬
      元之投資股款毫無影響，根本不發生穸高公司負責人甲○
      ○在88年3月3日這一天沒有收到四仟萬元股款之問題，延
      至88年10月23日，游惠雄才將其早於88年3月1日向陳秀鄉
      所借之1500萬元股票，委託甲○○還給陳秀卿，其還錢之
      方法，就是一、88年10月22日交現金二佰萬給甲○○。二
      、88年10月25日匯款二佰萬現金到麥高公司之會計鄭龍雄
      之戶頭內，三、四、五、六、游惠雄於88年10月23日開四
      張發票人為游惠雄，到期日為88年10月28日、88年11月5
      日、88年11月10日、88年11月20日、號碼為000000
      0、0000000、0000000、0000000
      號、票面額為300、300、300、200萬元之四張支票，經甲
      ○○、鄭龍雄等二人於88年10月23日聯名開代收之收據收
      下此1500萬元之現金支票後，（證33）再將此1500萬元轉
      交返還給原出借1500萬元之股東陳秀卿，因此在刑責方面
      ，由於黃明朝、黃清德、游惠雄三人均係因發現到及判斷
      出麥高公司協助各大廠商開焚化爐工廠之創業技術及機器
      性能良好，未來將會業務鼎盛，其賺錢及紅利均甚豐，前
      景良好，才自願投資鉅款給麥高公司負責人甲○○，絕對
      不是因為詐欺陷於錯誤而投資鉅額款給麥高公司，從而使
      得甲○○不構成詐欺罪及公司法9條3 項之罪。鉅料原證3
      、4 號確定之二、三審判決，在不瞭解向經濟部聲請麥高
      公司聲請伍仟萬及九仟萬之公司執照之習慣作業程序之情
      況下，而以違反經驗法則及論理法則之自由心證，違法認
      為經濟部於核准麥高公司之公司執照時，銀行將製作伍仟
      萬及九仟萬之款項，匯還給原來出資匯款之第三人，就代
      表甲○○已將股東已繳納之伍仟萬及九仟萬之股款發還給
      股東，來依公司法9條3項來對甲○○科刑，故其判決已繳
      違背法令業已無可維持之法律關係成立。
    請求  認定公司法9條3項之全文內容，並未明文規定麥高
      公司於88年3 月14日向經濟部聲請增資四仟萬請求發給新
      台幣九仟萬元資本額之公司執照之際，此條文並未明文規
      定麥高公司務必要向投資四仟萬之股東先行收足額四仟萬
      之增資股款，且又沒有明文規定增資四仟萬之股東務必要
      將其本人出資四仟萬之股金，在聯邦銀行桃園分行在88年
      3月3日製作存款證明之這一天增資股東務必要股東投資之
      四仟萬元股款，要用股東本人之名義，將此四仟萬股款現
      金電匯到聯邦銀行桃園分行內，才能視為麥高公司負責人
      甲○○已收到增資之股東所出資之四仟萬元之股款現金，
      否則在會計師黃明朝於88年3 月14日在聲請經濟部發給增
      資之九仟萬元之公司執照之聲請卷宗內，縱然沒有寫此份
      聲請書表明已收足增資四仟萬元股款之情況下，甲○○仍
      然要負未收到增資股東所投資四仟萬元之股款，要負公司
      法9條3項未收到四仟萬元股東之增資款，而於88年3月14
      日聲請出經濟部所發給麥高公司之公司執照，就要負責公
      司法9條3項之刑事責任，就已違法及已無可維持之法律關
      係成立，今該原證3、4號確定之二、三審判決，竟以適用
      法規顯有錯誤之法律見解，竟違法將公司法9條3項作誇大
      其詞及任意曲解了其含義而作不利於甲○○之解釋，違法
      認為甲○○在88年3月3日這一天製作存款證明，這一天未
      曾收到股東增資四仟萬現金縱然於88年3月14 日以後領到
      九仟萬元增資執照領照前已到股東投資四仟萬元之增資現
      金，仍然要負公司法9條3項之刑責，故其判決已違反憲法
      現15、16條之規定，應予無效之法律關係成立。
    請求  認定麥高公司於88年3 月14日辦理增資四仟萬請求
      經濟部核發麥高公司增資四仟萬之後，發給資本為九仟萬
      之公司執照之原因情形，就是甲○○明知麥高公司經營低
      價買入焚化爐機器後再高價賣給各大合作創設焚化爐工廠
      之廠商，獲利甚豐前景看好，在88年3 月初之資本總額及
      存貨機器之價值，業已高達新台幣一億七仟萬左右預估計
      在民88年底以庫存之待出售之機器，資本價值將會高達新
      台幣二億九仟萬元左右（證28）為達到上開預估之之資本
      總額業績之目的，甲○○認為只要先領到九仟萬資本額之
      麥高公司之執照此後再請新的投資人投資股款，才去聲請
      九仟萬之公司執照，此種現象毫無任何共同連續詐欺刑責
      可言，今原確定二審判決，漏未調查審酌採信甲○○此種
      請領九仟萬資本額之甲○○聲請公司執照之理由，竟違法
      憑空推定甲○○所經營之麥高公司，在88年3 月間經營不
      善及沒有營業，聲請此增資至九仟萬之公司執照就有共同
      連續詐欺之刑責，及未曾先行收足四仟萬元增資之股票，
      然後才聲請出經濟部九仟萬之公司執照，就有違反公司法
      9條3項之刑責，來對甲○○判刑二年六月，故其判決所認
      定之事實及判決基礎之理由犯有嚴重之錯誤，業已無可維
      持之法律關係成立，根據甲○○所提出之上開新證據，及
      此批新證據，所能證明之有利於”甲○○”及應據此改判
      無罪之理由，足以證明證3 之原確定之二審判決所認定之
      ：「一、甲○○（原名鄭茂宗）於民國（下同）八十六年
      六月間欲設立臺灣麥高國際股份有限公司（下稱麥高公司
      ）由其擔任董事長，明知該公司應收股款新台幣（以下同
      ）五千萬元，各股東均未實際繳納，惟為取得股東有出資
      及收足股款之證明文件，而由甲○○在聯邦商業銀行內壢
      分行（下稱聯邦銀行內壢分行），以「臺灣麥高國際股份
      有限公司籌備處」名義開立帳號00000000000
      0號之存款帳戶，並於同年七月二日以泓揚環保科技股份
      有限公司籌備處名義匯款五千萬元，至麥高公司前開帳戶
      ，虛列已收足五千萬元股款之證明，旋於同年月四日將前
      開款項領出，分別轉至吳餘順、生格企業有限公司籌備處
      、吳瑞香、千喜有限公司等處，並於同年月十六日委由不
      知情之會計師以申請文件表明收足股款五千萬元，再持之
      向經濟部申請設立登記。另甲○○於八十八年三月間，擬
      將麥高公司之資本額增加為九千萬元，其亦明知麥高公司
      應收之四千萬元增資股款，各股東均未實際繳納，後另行
      起意，先在聯邦銀行桃園分行開立帳號00000000
      0000號之存款帳戶，做為增資金證明專戶，於八十八
      年三月三日以阡順理貨有限公司名義轉帳存入二千萬元、
      金霖園營造有限公司籌備處轉入一百十二萬元及以麥高公
      司名義轉帳存入一千八百八十萬元，於取得表明四千萬元
      之增資股款已收足之存款證明後，隨即於同年月五日將該
      四千萬元轉出至陳月雲帳戶（帳號0000000000
      00），並於八十八年三月十四日委由不知情之黃明朝以
      申請文件表明收足增資股款，再持之向經濟部申請增資登
      記」之事實有嚴重之錯誤，使得原確定之二、三審判決將
      此認定錯誤之事實作為對甲○○判刑二年六月之判決基礎
      之理由，也跟著犯有嚴重之錯誤，業已違反刑事訴訟法第
      379條1項10款之規定，業已無可維持應撤銷後改判甲○○
      無罪之法律關係成立。
    請求  認定證34號之協議書係證明麥高公司之甲○○曾於
      89年1 月24日與友固公司間訂立協議書，以技術合作方法
      協助友固公司在宜蘭縣蘇澳鎮○○段93號開發廢棄物處理
      工廠，並於訂約後，友固公司就向麥高公司下訂單買機器
      ，以及證36證物係證明麥高公司曾於89年3月17日下午8時
      召開股東座談會，討論事項為：宜蘭友固公司合作案
      彰化利雨公司合作案作為麥高公司之子公司。草屯鎮設
      置處理廠案。及龜山華亞工業區合作案。復查證37號證
      物係證明麥高公司於89年5 月26日下午8時50分召開89年1
      次股東臨時會，討論：平鎮垃圾場設廠合作案，高雄
      紐新合作案，及觀音工業區設廠合作案，此時之股東仍
      然有23名之多（證38）足證麥高公司係在推動協助全省各
      縣市各工業區內之新廠商建廠業務，及出售建廠之機器，
      並且不斷的在出售機器給合作建廠新廠商，而有收入，才
      因此而於89年9月6日向桃園縣稅捐稽徵處桃園總處，繳納
      88年12期之營業稅新台幣一百九十三萬零七佰五十七元，
      稅籍檔案編號為000000000號（証39）麥高公司於89年7月
      23日協助建霖公司成立（證40），於89年9月6日協助成立
      之廣駿公司領到經濟部公司執照，（證41）於89年9 月19
      日此廣駿公司領到營業登記證（證42），於90年2 月15日
      及19日與周欽祥之間訂了兩份買賣契約書，出售了價值16
      億及柒憶貳仟萬之兩批機器（證46、47），及東區糧食管
      理處於90年4月19日下午3時開會，討論麥高公司合作開發
      焚化廠工廠（證48），麥高公司協助創立之廣駿公司於90
      年5 月23日提出營運計劃報告書 (證50），麥高公司技術
      合作協助創立之建霖公司已於90年6月8日得到桃園縣政府
      核准工廠登記（證51）麥高公司於90年10月10日原來實際
      投入之資金及智慧財產權已有二億，才使得游惠雄願投資
      仟萬元，購買麥高公司之百分之三之股權，足證絕對不
      是被詐欺陷入錯誤而出資（證52、53）麥高公司技術合作
      ，出售機器協助或成立之喬輔公司於91年5月2日得到台中
      縣政府同意設立廢棄物處理廠（證55、56），上開喬輔公
      司於92年3 月20日得到行政院環保署函，同意向交通銀行
      辦理貸款，（證56、56-1、56-2、56-3、56-4）92年11月
      5 日麥高公司與喬輔公司開訂立合作契約書，協助此公司
      在台中縣后里鄉○○○段80之12、13號土地上，開廢棄物
      處理工廠（證57），麥高公司司在92年5 月19日得到福建
      省金門縣環保局之公函，准許在金門縣設立廢棄物回收再
      生處理廠（證61），麥高公司出售機器技術合作協調創立
      建霖公司已於93年6月11 日取得經濟部所核發之工業登記
      證（證64）至於麥高公司設在桃園縣觀音鄉○○村○○路
      ○段1482號之經濟部之工廠登記證已於93年6月8日取得（
      證63）以及麥高公司設在桃園縣蘆竹鄉○○村○○鄰○○街
      56號經濟部之工廠登記，已於94年3月29日取得（證63之1
      ），至於麥高公司增資九仟萬桃園縣政府營利事業登記證
      ，已於92年11月26日取得（證63之2 ），麥高公司司於93
      年初因母公司之業務繁忙才籌組設立麥斯特能源科技股份
      有限公司之台中廠，此家子公司以分攤母公司繁忙之業務
      ，此家子公司已於93年5 月26日已取得93年經濟部所發給
      之工廠登記證（證65），此子公司在桃園市○○路103 巷
      31弄2 號之營業所在地，所申請之桃園縣政府營利事業登
      記證，已於93年2月18日取得（證65之1）又此子公司設在
      台北縣中和市○○路288號11樓之1之營業所在地，所申請
      之北縣政府營利事業登記證，已於93年9月2日取得（證65
      之2 ）此子公司所登記有案之負責人仍然是甲○○。此子
      公司於93年11月15日向財政部臺灣省北區國稅局所申報之
      93年 9、10月期營業收入銷售額與稅額申報書內，所申報
      出此份之銷售額為新台幣伍佰三十萬九仟六佰元，應繳之
      稅額為新台幣二十六萬五仟四佰八十元整（證67）依據上
      開新證據所能證明之事實理由，對於投資九仟萬元之股東
      不構成違反公司法9條3項、刑法339條1項詐欺罪之法律關
      係成立，今高院刑庭93年上訴2166號判決（證3 ）竟對上
      開有利於甲○○之事實理由及多項之證據，完全不予以調
      查審酌及採信，來違法對甲○○以違反公司法詐欺刑責判
      罪，對甲○○判刑兩年六月確定，故其判決業已違反強制
      禁止之規定應予無效之法律關係成立。
    請求認定證44號之告訴人黃明朝之撤回狀及證45號和解書
      ，能證明黃明朝係以錯誤之意思表示，提起證3、4號二、
      三審判決之刑事告訴，復又撤銷此錯誤之意思表示而撤回
      刑事告訴，形成本件刑事案沒有告訴人及被害人，申言之
      黃明朝根本就沒有要求地檢署及法院追究甲○○犯違反公
      司法罪及詐欺罪之意思，因此本案應採信及引用後開有利
      於甲○○之四個判例要旨來辦案，判甲○○無罪才算合法
      ，此四個判例要旨如後計開：
      (辛)查依據刑事訴訟法232條合法告訴有關之18年上字798
      號判例要旨為：「被害人之告訴，須含有希望訴追之意思
      ，本案某氏在第一審雖已供明被上訴人誘拐，但其有無希
      望訴追之意思，究未明白表示，則原審儘就某氏陳述被害
      事實，及認為合法之告訴訴追之意思，其見解亦有未當」
      。
      (壬)查46年台上字260號判例要旨為：「刑法339條第1項
      詐欺罪之成立，以意圖為自己或第三人不法所有，以詐術
      使人將本人或第三人之物交付，必須被詐欺人因其詐術而
      陷於錯誤，若其所用之方法，不能認為詐術，亦不致使人
      陷於錯誤，即不構成詐欺罪」。
      上開兩個判例要旨適用本件訴爭之證3、4號之二、三審刑
      事確定判決之情形，則為黃明朝告訴甲○○犯罪之事實因
      撤回告訴而有重大之錯誤及瑕疵，依首開丙之70年台上字
      三八一號判例要旨適用於本案，則為告訴人對此瑕疵未曾
      究明以前，證3、4號之二、三審判決不得遽採為認定甲○
      ○有罪之根據，再依上開 (丁)之71年台上字598號判例要
      旨適用於本件證3、4號之二、三審刑事判決之情形，則為
      已撤回告訴之告訴人黃明朝所控告甲○○犯罪詐欺罪如何
      被詐騙，如何陷於錯誤，甲○○如何獲得不法所有之證據
      尚欠明瞭，使得甲○○不構成犯罪觸犯公司法9條3項之罪
      及詐欺罪，二、三審承辦法官竟違法，以擬制推測之方法
      挖空心思自我杜撰編造了一大堆的甲○○已構成公司法 9
      條3 項之罪及詐欺罪之犯罪事實，作為對甲○○判決基礎
      之理由，顯已違法。至於檢察官在偵訊時及一審法官開調
      查庭時，問投資證人黃清德、游惠雄及黃明朝三人如何投
      資四仟萬元及訊問證人黃玉禮、林子銘二人，如何投資出
      借款項所問的內容前後不一致，才使得此五位證人回答之
      供詞也前後不一致，使得五位證人之供詞成為個人意見或
      推測之詞，不得作為判甲○○有罪之證據，再加上此五位
      證人又不是合法及有效之告訴人，其毫無控告甲○○違反
      公司法罪及詐欺罪之意思，更未正式對甲○○提起刑事告
      訴，並對如何被詐欺、如何陷入錯誤而付款，及對甲○○
      如何獲得不法所有，也未曾講清楚，今原確定之二、三審
      判決竟將此五位證人之個人意見或推測之詞，違反上開(丁)
      之71年台上字第五九八四號之證人個人之意見或推測之詞
      ，尤不得作為證據之判例要旨來辦案，予以採信及引用作
      為判甲○○徒刑之判決基礎之證據，以及又對甲○○答辯
      之自己並未實施詐術，向出借款項之債權人及投資及股東
      詐財，及主張上開未蒙准許開工之示範焚化爐工廠，於87
      年10月15日完工後，甲○○之麥高公司將機器搬入此示範
      工廠，將來仍然可以與新廠商訂約技術合作開新的焚化爐
      工廠，並不斷的出售機器而賺到鉅額之利潤，此千真萬確
      之事實，該批出借款項之債權人及投資之股東，均在出資
      以前。早已明知確有其事，因此其出借之款項或當股東投
      資之款，絕對不是被甲○○詐欺陷於錯誤而付出款項，再
      加上上開出資之人所交出之借款及股款，並不是由甲○○
      親自收受而放入自己之口袋內，而是麥高公司之會計鄭龍
      雄收去後，存放在其銀行之戶頭內，再於麥高公司日後須
      買機器之際，再將銀行內之存款提領出來付價款，因此甲
      ○○本人並未親收並保管出資人所付出之分文款項，因此
      並未獲分文之不法所有，因此依據上開（壬）之46年台上
      字260 號之判例要旨適用於本案內之此種籌款及收款情形
      。甲○○不構成刑法第339條1項之詐欺罪，詎料證3 號二
      審確定判決之承辦法竟拒絕遵照上開(己)之53年台上字2750
      號、(庚)之31年上字1312號判例及(壬)之46年台上字260 號三
      個判例來辦案，其已明知根據卷內有利於甲○○之證據，
      及甲○○在上訴理由狀內所主張之上開不構成詐欺罪刑責
      之理由，完全不予調查審酌採信，而以斷章取義，違反經
      驗法則、論理法則及違背吾人基於日常生活經所得之原則
      之自由心證之法律見解，違法憑空推定甲○○明知其經營
      之麥高公司聲請設立於桃園縣龜山鄉○○○○○路200 巷
      這一家虎頭山示範焚化工廠，（證17）於87年10月15日完
      工，而桃園縣政府又未能核准開工處理垃圾向上開五位證
      人借款或請其投資，就據此對甲○○依公司法9條3項之罪
      及詐欺罪判刑兩年六月，故其判決已違背法令及已無可維
      持之法律關係成立。今原確定二審判決，漏未調查審酌採
      信甲○○此種請領九仟萬資本額之甲○○聲請公司執照之
      理由，竟違法憑空推定甲○○所經營之麥高公司，在88年
      3 月間經營不善及沒有營業，聲請此增資至九仟萬之公司
      執照就有共同連續詐欺之刑責，及未曾先行收足四仟萬元
      增資之股票，然後才聲請出經濟部九仟萬之公司執照，就
      有違反公司法9條3項之刑責，來對甲○○判刑二年六月，
      故其判決所認定之事實及判決基礎之理由犯有嚴重之錯誤
      ，業已無可維持之法律關係成立，根據甲○○所提出之上
      開新證據，及此批新證據，所能證明之利於”甲○○”及
      應據此改判無罪之理由，足以證明證3 之原確定之二審判
      決所認定之：「(一)甲○○於八十八年三月間經由黃明朝之
      介紹而認識黃清德，並於同月五日在桃園市○○街五十五
      號麥高公司之辦公室內對黃清德表示，焚化爐已完工，須
      資金買生產設備，須借一千萬元，借期六個月，並表示該
      焚化爐獲利豐厚，以每月盈餘之百分之二做為回饋，並交
      付永淩公司之支票，做為付款之保證，黃清德向甲○○詢
      問有無建照、許可證等相關核准文件時，甲○○隱瞞上情
      ，佯稱均獲得相關單位之核准沒問題，近期即可營運等語
      ，黃清德不察陷於錯誤，同意甲○○之條件，並訂立協議
      書，黃清德依約於八十八年三月起分四次共匯款一千萬元
      至指定之永淩公司前開帳戶內，嗣其知悉設置焚化爐執照
      之申請遭駁回時，始知被騙。(二)甲○○於八十八年八月間
      由友人陪同至游惠雄處，向游惠雄稱焚化爐已完工，麥高
      國際股份有限公司籌備處」名義開立帳號0000000
      00000號之存款帳戶，並於同年七月二日以泓揚環保
      科技股份有限公司籌備處名義匯款五千萬元，至麥高公司
      前開帳戶，虛列已收足五千萬元股款之證明，旋於同年月
      四日將前開款項領出，分別轉至吳餘順、生格企業有限公
      司籌備處、吳瑞香、千喜有限公司等處，並於同年月十六
      日委由不知情之會計師以申請文件表明收足股款五千萬元
      ，再持之向經濟部申請設立登記。另甲○○於八十八年三
      月間，擬將麥高公司之資本額增加為九千萬元，其亦明知
      麥高公司應收之四千萬元增資股款，各股東均未實際納，
      後另行起意，先在聯邦銀行桃園分行開立帳號00000
      0000000號之存款帳戶，做為增資資金證明專戶，
      於八十八年三月三日以阡順理貨有限公司名義轉帳存入二
      千萬元、金霖園營造有限公司籌備處轉入一百十二萬元及
      以麥高公司名義轉帳存入一千八百八十萬元，於取得表明
      四千萬元之增資股款已收足之存款證明後，隨即於同年月
      五日將該四千萬元轉出至陳月雲帳戶（帳號000000
      000000），並於八十八年三月十四日委由不知情之
      黃明朝以申請文件表明收足增資股款，再持之向經濟部申
      請增資登記。
      甲○○明知其於八十三年間即已票據交換所宣告拒絕往來
      ，資力不佳，仍借用不知情之鄭龍雄所負責之永淩工業有
      限公司（以下簡稱永淩公司）在臺灣中小企業銀行南崁分
      行（下稱中小企銀南崁分行）之帳戶000000000
      0，做為麥高公司資金週轉之戶頭。甲○○嗣於八十七年
      四月間，與黃源三所負責之桃園環保工程事業股份有限公
      司（以下稱桃園環保公司）合作，由黃源三提供坐落桃園
      縣龜山鄉○○○○段一八五之五地號土地，甲○○負責在
      上面興建垃圾焚化爐。惟甲○○明知垃圾焚化爐須向主管
      機關取得建築執照始可興建，竟未經許可即動工興建，及
      至八十七年十月十五日因該焚化爐已興建完成，乃向桃園
      縣政府申請使用執照，至八十八年一月七日桃園縣政府函
      覆該地屬都市計劃保護區，不得設置垃圾焚化爐，而不予
      准許，甲○○明知此麥高公司無法在該處經營垃圾焚化爐
      之業務，及未有營業行為，竟意圖為自己不法之所有，並
      基於概括之犯意，隱瞞前揭情事，連續為下列行為：
      (一)甲○○於八十八年三月間經由黃明朝之介紹而認識黃清
        德，並於同月五日在桃園市○○街五十五號麥高公司之
        辦公室內對黃清德表示，焚化爐已完工，須資金買生產
        設備，須借一千萬元，借期六個月，並表示該焚化爐獲
        利豐厚，以每月盈餘之百分之二做為回饋，並交付永淩
        公司之支票，做為付款之保證，黃清德向甲○○詢問有
        無建照、許可證等相關核准文件時，甲○○隱瞞上情，
        佯稱均獲得相關單位之核准沒問題，近期即可營運等語
        ，黃清德不察陷於錯誤，同意甲○○之條件，並訂立協
        議書，黃清德依約於八十八年三月起分四次共匯款一千
        萬元至指定之永淩公司前開帳戶內，嗣其知悉設置焚化
        爐執照之申請遭駁回時，始知被騙。
      (二)甲○○於八十八年八月間由友人陪同至游惠雄處，向游
        惠雄稱焚化爐已完工，即將可以營業，需資金擴充生產
        設備，以每月盈餘之百分之二做為回饋欲向游惠雄一千
        五百萬元，以游惠雄因不知該焚化爐無法取得設置許可
        ，誤信其言，起初游惠雄表示欲投資，惟甲○○不同意
        ，至同年十月，甲○○又至游惠雄住處，並表示同意游
        惠雄投資前開焚化爐，且稱焚化爐開始營運後每日可獲
        得一百八十萬營業收入，且在一個月左右即可營運，並
        且交付永淩公司之支票做為保證，游惠雄一時失察，信
        以為真，答應投資三千萬元，並於八十八年十月二十二
        日簽訂投資承諾書為憑，游惠雄自同年十月二十二日起
        至十一月二十日先後匯款六次合計一千百五萬元至永淩
        公司前開帳戶，游惠雄至同年十二月知悉焚化爐之興建
        未經許可，無法營運，始未再繼續匯款，始知被詐騙。
      (三)緣黃增春（經原審另案判處罪刑確實）於八十八年十二
        月初某日，經由黃明朝之介紹認識甲○○，甲○○明知
        麥高公司未有營業行為，公司資金缺乏，財務狀況並不
        健全，且麥高公司之股票面額僅十元，一股未達五十元
        之高價，竟指示不知情之黃明朝將麥高公司股票以每股
        五十元之高價賣予黃增春，黃增春不疑有他而陷於錯誤
        ，相信麥高公司股票確有五十元之價值，而同意以一股
        五十元購買甲○○所有登記於其妻姚素貞名下之麥高公
        司股票共四萬股，共二百萬元，並於同年十二月九日交
        付面額一百萬元、同年十二月十五日到期支票予黃明朝
        以為股款，其餘一百萬元則因資金不足，而向黃明朝借
        款，由黃明朝代墊支付之。惟黃增春事後知悉麥高公司
        未有營業行為，因不甘虧損已支付之一百萬元股款，且
        自黃明朝處得知麥高公司有提供股票，以每介紹他人以
        一股五十元購買麥高公司股票二萬股（二十張）、一百
        萬元，即可分得五千股（五張）公司股票佣金之方式尋
        求資金挹注之規定，又明知國立中央大學管理學院資訊
        管理學系之教授林子銘並未投資麥高公司，林子銘並曾
        在黃明朝與黃增春陪同下前往坐落桃園縣龜山鄉○○○
        ○段一八五之五地號土地上之麥高公司焚化爐工廠參觀
        ，林子銘在參觀後曾告知黃明朝與黃增春：甲○○所稱
        廢棄物處理問題疑點重重，伊不相信甲○○有處理廢棄
        物之技術，也不相信甲○○是博士等語。惟黃明朝與黃
        增春在知悉上情後，黃增春為賺取佣金，及黃明朝為協
        助黃增春，二人竟仍與甲○○基於意圖為自己不法所有
        之犯意聯絡，隱瞞上開情事，明知麥高公司已財務困難
        ，一股股票未有五十元之價值，仍推由黃增春先於同年
        十二月間某日，向黃玉禮詐稱：該公司目前已有多人投
        資，資產豐厚盈餘可觀，中央大學教林子銘專門幫人批
        閱未上市股票，股票經其批閱即可上市，也投資麥高公
        司一千萬元，故麥高公司值得投資等語。黃增春復於同
        年十二月二十九日約同黃玉禮前往麥高公司前開焚化爐
        工廠參觀，並為取信於黃玉禮而與已在工廠之黃明朝佯
        作不認識，再假意應允黃明朝以每股六十元購買股票，
        示意黃明朝任黃玉禮將價格洽談為每股五十元後，當場
        開立三百萬元之支票作為投資款項，使黃玉禮不疑有他
        而陷於錯誤，相信黃增春確已對麥高公司之相關資訊瞭
        若指掌，無可虞之處，是未另就麥高公司之財務狀況、
        具體營運方向更為查詢徵信，即逕行交付付款人為臺灣
        中小企業銀行楊梅分行，發票日八十八年十二月三十日
        ，票據號碼ＡＹ0000000號，面額五百萬元之支
        票一紙予黃明朝，同意以每股五十元之價格向甲○○購
        買其所有登記在其妻桃素貞名下之麥高公司股票十萬股
        （一百張）。黃增春於翌日將前揭三百萬元支票抽回，
        並向黃明朝要求佣金一百萬元，惟黃明朝於八十八年十
        二月三十日兌現黃玉禮交付之上開支票後，隨即於八十
        九年一月一日將三百萬元存入麥高公司帳戶用以支出麥
        高公司八十九年一月份之應付款項，另二百萬元則於同
        年一月七日匯入永淩公司帳戶，乃自黃明朝處取得介紹
        黃玉禮購買麥高公司股票之佣金即麥高公司股票二萬五
        千股（二十五張）。嗣因工廠遲未營運，且股東名冊之
        持股數始終能確定，黃玉禮方知受騙。」之事實犯有嚴
        重之錯誤，連帶使得原確定之二、三審判決將此認定錯
        誤之事實作為對甲○○判刑二年六月之判決基礎之理由
        ，也跟著犯有嚴重之錯誤，業已違反刑事訴訟法379條1
        條10款之規定，業已無可維持應撤銷後改判甲○○無罪
        法律關係成立。
    請求認定現任之副總統早於民國85年間競選桃園縣長，召
      開記者會之際，請甲○○參加，並以「環保救桃園」這五
      個字，作為競選之主要標題，其真意就是打算於當選縣長
      之後要借重甲○○之才華，在桃園縣境內與廠商合作創立
      幾家環保焚化爐工廠，有照片及文宣可證（9、9-1），並
      請求請確認定甲○○於88年6月12日以麥高公司董事長身
      份得到亞太千禧年傑出企業中都市廢棄物處理設備整套系
      統，及環保業類之競賽而取得金爵獎，（證29、30）並蒙
      當時之李登輝總統親自召見，合照及嘉勉（證31）以及，
      又於93年12月15日以上開傑出之環保焚化爐技術之傑出表
      現，被美國卸任之卡特總統，表示認同甲○○對環保焚化
      爐技術之傑出表現，已被企業界及中美元首所認同及嘉勉
      ，從而證、之二、三審刑事確定判決，不應製作判錯
      之確定判決，來對甲○○判刑兩年六月之法律關係成立。
四、據上所述，本件再審案所提出之全部新證據，在判決確定以
    前，已經存在而於判決確定之後，始發現者之新證據，且此
    批新證據本從形式上觀察，毋須經調查程序，且能證明原確
    定判決所認定之事實為錯誤者，及顯然可認為足以動搖原確
    定之判決者之新證據，因此請高院刑庭先裁定准許再審，並
    且准予裁定停止執行，詳加調查證據後，改判甲○○無罪。
參、卷查，本件聲請人所主張之新證據，非經相當調查不能證明
    其真偽，殊與確實新證據之意義不符，揆之首開法條意旨，
    聲請人聲請再審為無理由，應予駁回，而停止執行之聲請亦
    失所附麗，應併予駁回。
據上論結，應依刑事訴訟法第434條第1項，裁定如主文。
中    華    民    國    95    年    8     月    21    日
                  刑事第一庭    審判長法  官  蔡長溪
                                      法  官  陳春秋
                                      法  官  陳祐治
以上正本證明與原本無異。
如不服本裁定，應於收受送達後五日內向本院提出抗告狀。
                                      書記官  蔡慧娟
中    華    民    國    95    年    8     月    21    日


司法院資訊處製作；財團法人民間司法改革基金會備份。
